【裁判字號】    90,交上易,879
【裁判日期】    900724
【裁判案由】    過失傷害
【裁判全文】
臺灣高等法院臺南分院刑事判決              九十年度交上易字第八七九號    Ｇ
      上  訴  人  臺灣臺南地方法院檢察署檢察官
      被      告  甲  ○  ○
右上訴人因被告過失傷害案件，不服臺灣臺南地方法院九十年度交易字第一五二號中
華民國九十年四月三十日第一審判決（起訴案號：臺灣臺南地方法院檢察署九十年度
偵字第二○○九號）提起上訴，本院判決如左：
      主      文
原判決撤銷。
甲○○因過失傷害人，處有期徒刑肆月，如易科罰金，以參佰元折算壹日。
      事      實
一、甲○○於民國八十九年十一月十六日上午九時三十分許，駕駛車牌ＵＯ─５６６
    ５號自小客車，在台南市○○路○段六九九巷六號旁之無名巷由東向西方向倒車
    時，應注意謹慎緩慢後倒，並應注意其他車輛及行人，而依當時情形，又無不能
    注意之情形，竟疏於注意及此，貿然倒車，於通過安中路一段六九九巷六號前時
    ，其所駕自小客車左後方撞及乙○○○所騎乘，沿該巷由南往北方向行駛之車牌
    ＫＶＥ─１５１號重型機車，致乙○○○人車倒地，其身體受有右股骨上髁骨折
    之傷害。
二、案經乙○○○訴由台南市警察局第三分局報請臺灣臺南地方法院檢察署檢察官偵
    查起訴。
      理      由
一、被告甲○○承認於右開時地倒車時肇事，致被害人乙○○○受有右股骨上髁骨折
    之傷害，並經被害人乙○○○於警訊時、偵查中及本院審理中指訴明白，復有道
    路交通事故調查報告表、現場圖、現場照片及被害人之診斷證明書在卷可證。被
    告雖否認有過失情事，辯稱：係被害人乙○○○撞上其所駕自小客車云云。惟按
    汽車倒車時，應謹慎緩慢後倒，並應注意其他車輛及行人，道路交通安全規則第
    一百十條第二款定有明文。被告駕車自應注意上述道路交通安全規定，而依當時
    路況，又無不能注意之情形，竟疏不注意為之，以致肇事，使被害人身體受傷；
    且本件車禍經台灣省台南區車輛行車事故鑑定委員會鑑定結果，亦認被告甲○○
    駕駛自小客車倒車時未注意後方人車，為肇事主因，被害人乙○○○駕駛重機車
    未注意車前狀況，為肇事次因；此有該會90、06、29南鑑字第九○九七一四號鑑
    定意見書在卷可考，被告顯有過失。其過失與被害人之受傷間，並具有相當因果
    關係，被告所辯係飾卸之詞，不足採信，其犯行洵堪認定。
二、核被告所為係犯刑法第二百八十四條第一項前段之過失傷害罪。原審予以論罪科
    刑，固非無見，惟未經車輛行車事故鑑定委員會鑑定本件被告應負主要肇事責任
    ，即遽予量處有期徒刑參月，尚有未洽，檢察官上訴認原判決量刑過輕，為有理
    由，原判決應予撤銷改判。爰審酌被告過失之程度非輕，致被害人受有右股骨上
    髁骨折之傷害，犯罪後僅支付醫藥費等新台幣六萬餘元，未與被害人乙○○○達
    成和解，及其他一切情狀，量處如主文第二項所示之刑，併諭知易科罰金之折算
    標準。
據上論斷，應依刑事訴訟法第三百六十九條第一項前段、第三百六十四條、第二百九
十九條第一項前段，刑法第二百八十四條第一項前段、第四十一條第一項前段，罰金
罰鍰提高標準條例第一條前段、第二條判決如主文。
本案經檢察官邱克斌到庭執行職務。
中    華    民    國      九十      年      七      月      二十四      日
                                  臺灣高等法院臺南分院刑事第三庭
                                      審判長法官  黃    崑    宗
                                            法官  林    勝    木
                                            法官  楊    省    三
右正本證明與原本無異。
不得上訴。
                                      法院書記官  陳    嘉    琍
中    華    民    國      九十      年      七      月     二十六    日
附錄本案論罪科刑法條全文：
刑法第二百八十四條第一項：因過失傷害人者，處六月以下有期徒刑、拘役或五百元
                          以下罰金，致重傷者，處一年以下有期徒刑、拘役或五
                          百元以下罰金。


司法院資訊處製作；財團法人民間司法改革基金會備份。
